臺灣高雄地方法院刑事判決　　　　　　　 100年度易字第15號
公　訴　人　臺灣高雄地方法院檢察署檢察官
被　　　告　吳尚訓
選任辯護人　張賜龍律師
　　　　　　陳靜娟律師
上列被告因傷害等案件，經檢察官提起公訴（99年度調偵字第
1521號），本院判決如下：
    主  文
吳尚訓犯強制罪，處拘役伍拾玖日，如易科罰金，以新臺幣壹仟
元折算壹日；又犯傷害罪，處有期徒刑參月，如易科罰金，以新
臺幣壹仟元折算壹日；又犯恐嚇危害安全罪，處拘役伍拾日，如
易科罰金，以新臺幣壹仟元折算壹日。拘役部分，應執行拘役壹
佰日，如易科罰金，以新臺幣壹仟元折算壹日。
    事  實
一、吳尚訓係址設高雄市三民區○○○路268 號4 樓「安泰安養
    中心」之負責人，祝鳳陵係位於高雄市三民區○○○路268
    號「流行城市大樓」之保全管理組長。吳尚訓因不滿祝鳳陵
    於99年7 月7 日9 時25分許，前來安養中心要求賠償該大樓
    12樓消防管線破損之費用，竟基於以強暴、脅迫妨害人行使
    權利之強制犯意，於同日10時14分許，以雙手環抱祝鳳陵，
    並以身體推擠祝鳳陵之強暴方式，將祝鳳陵自大廳推擠進其
    辦公室內，妨害祝鳳陵行使離開安泰安養中心之權利。因祝
    鳳陵欲開門離開該辦公室，吳尚訓接續上開強制犯意，徒手
    抓住祝鳳陵，造成祝鳳陵左手前臂瘀挫傷。復另基於傷害之
    犯意，徒手毆打祝鳳陵後腦杓及頸部，致祝鳳陵受有後頸部
    瘀挫傷之傷害。吳尚訓在該辦公室內與祝鳳陵發生口角爭執
    ，又基於恐嚇危害安全之犯意，持錐子1 支，在祝鳳陵面前
    及胸前比劃，向告訴人恫嚇：「你以後再收管理費試試看，
    我會讓你好看！」等語，致祝鳳陵心生恐懼而不敢言語，經
    過約20分鐘之久，始開門讓祝鳳陵離去。嗣經祝鳳陵下樓至
    該大樓管理室報案，經警方派員到場處理，並通知救護車將
    祝鳳陵送至財團法人天主教聖功醫院急救，始悉上情。
二、案經祝鳳陵訴由高雄市政府警察局三民第二分局報請臺灣高
    雄地方法院檢察署檢察官偵查起訴。
    理  由
甲、程序方面（證據能力之判斷）：
一、按被告以外之人於檢察事務官、司法警察官或司法警察調查
    中所為之陳述，與審判中不符時，其先前之陳述具有較可信
    之特別情況，且為證明犯罪事實存否所必要者，得為證據，
    刑事訴訟法第159 條之2 定有明文。被告吳尚訓及其辯護人
    固主張證人即告訴人之警詢筆錄，為審判外陳述，無證據能
    力云云。惟查，證人即告訴人於警詢時證稱：被告不經伊同
    意就架住伊脖子硬拖伊進入他私人辦公室，拖進入辦公室後
    被告仍舊不罷手持續徒手毆打伊頭部，之後伊請被告讓伊出
    去辦公室，但被告都不讓伊離開，伊有告訴被告他這樣的行
    為已經妨害伊的自由，但被告都不聽，仍不讓伊離去，並且
    隨手拿了1 支尖銳鐵器，對著伊的臉揮舞說「以後再來收管
    理費試看看」等語（見臺灣高雄地方法院檢察署99年度偵字
    第26358 號偵查卷《下稱偵1 卷》第4 頁背面），於本院作
    證時則證稱：被告用手抓伊之後腦杓撞開門並將伊推進去房
    間，伊要開門離開時，被告趁伊開門時，用手打伊後腦杓及
    脖子，伊要開門，但是門打不開，被告把伊轉進來，手拿圓
    錐在伊眼前及胸口晃，並說「你以後再收管理費試看看，我
    會讓你好看」等語（見本院100 年度易字第15號卷第19頁）
    ，就本案發生經過之細節，有先前於警詢時之陳述，與審判
    中之證述不符之情形，本院審酌證人祝鳳陵於警詢時之陳述
    距案發日較近，當時記憶自較深刻，可立即反應所知，不致
    因時隔日久而遺忘案情；且較無來自被告同庭在場之壓力而
    出於虛偽不實之指證，或事後串謀而故為迴護被告之機會，
    揆諸上開說明，其於警詢中所為之陳述，客觀上應具有較可
    信之特別情況，且亦為證明被告犯罪事實存否所必要，依上
    揭規定，證人祝鳳陵之警詢筆錄自有證據能力。
二、次按被告以外之人於偵查中向檢察官所為陳述，除顯有不可
    信之情況者外，得為證據，刑事訴訟法第159 條之1 第2 項
    定有明文。偵查中對被告以外之人所為之偵查筆錄，性質上
    屬傳聞證據。惟現階段刑事訴訟法規定檢察官代表國家偵查
    犯罪、實施公訴，依法其有訊問被告、證人及鑑定人之權，
    證人、鑑定人且須具結，而實務運作時，檢察官偵查中向被
    告以外之人所取得之陳述，原則上均能遵守法律規定，不致
    違法取供，其可信度極高。職是，被告以外之人前於偵查中
    已具結而為證述，除反對該項供述得具有證據能力之一方，
    已釋明「顯有不可信之情況」之理由外，不宜即遽指該證人
    於偵查中之陳述不具證據能力。被告及其辯護人於本院準備
    程序固主張：當時檢察官有問告訴人有無同意進去小辦公室
    ，告訴人回答有同意，此部分沒有紀錄在筆錄內，告訴人之
    偵訊筆錄記載有缺漏，有顯不可信之情況，無證據能力云云
    （見本院審易字卷第39頁、本院易字卷第89頁）。惟查，證
    人即告訴人於偵查中檢察官訊問時，以證人身分為陳述，業
    經具結，有證人結文1 紙在卷為憑（見偵1 卷第28頁），且
    本院勘驗99年8 月25日偵訊錄影光碟內容，經連續播放之結
    果，並無被告及辯護人所指偵訊筆錄記載有缺漏之情形，有
    本院100 年4 月1 日勘驗筆錄在卷為憑（見本院易字卷第89
    至99頁），被告及辯護人所述顯與事實不符，又無證據足認
    證人祝鳳陵在偵查中之證述有何顯不可信之情況，且其於本
    院審理時亦到庭接受當事人之對質、詰問，被告之詰問權已
    獲得保障，依前開說明，證人祝鳳陵於偵查中之證述有證據
    能力。
三、再按被告以外之人（包括證人、鑑定人、告訴人、被害人及
    共同被告等）於審判外之陳述，雖不符刑事訴訟法第159 條
    之1 至之4 等4 條之規定，而經當事人於審判程序同意作為
    證據，法院審酌該言詞陳述或書面陳述作成時之情況，認為
    適當者，亦得為證據；當事人、代理人或辯護人於法院調查
    證據時，知有刑事訴訟法第159 條第1 項不得為證據之情形
    ，而未於言詞辯論終結前聲明異議者，視為有前項之同意，
    同法第159 條之5 定有明文。查本判決所引用之其餘證據資
    料屬於被告以外之人於審判外之言詞、書面陳述者，查無符
    合刑事訴訟法第159 條之1 至之4 之情形，且均經本院於調
    查證據程序逐一提示並告以要旨，檢察官、被告及辯護人均
    未於言詞辯論終結前聲明異議，本院審酌上開證據作成時之
    情況，無不當取供或違反自由意志而陳述等情形，且均與本
    案待證事實具有關聯性，認為以之作為本案之證據亦屬適當
    ，自均具有證據能力，而得採為認定事實之證據。
乙、實體方面：
壹、有罪部分：
一、訊據被告吳尚訓固坦承有於上開時間，在安泰安養中心，以
    胸膛推擠告訴人，將告訴人自安泰安養中心大廳強行推進伊
    辦公室內，並在辦公室內與告訴人發生拉扯之強制犯行，惟
    矢口否認有何動手毆打告訴人及恐嚇告訴人之犯行，辯稱：
    伊與告訴人在伊辦公室內僅口角爭執，爭執中伊有拉扯告訴
    人的手，是因為伊說「不然你出去」，多少會拉扯，伊沒有
    動手打告訴人；又管理費本來就是要繳的，當時伊等不是在
    爭執管理費，是爭執12樓消防管線的問題，伊未對告訴人說
    「再來收管理費就讓你好看」，且伊辦公室內沒有錐子，警
    察到場也當場向祝鳳陵表示沒有看到錐子云云。辯護人則為
    被告辯稱：告訴人提出之診斷證明書無法證明其傷確實是被
    告造成，被告辦公室內沒有錐子，到庭作證之警員均稱沒有
    看到錐子，且本件事端是因為消防設備管線的問題所引起，
    告訴人之前也未向被告要求支付管理費，被告怎麼可能為了
    管理費拿錐子恐嚇告訴人，告訴人此部分指述並非事實云云
    。
二、經查：
  (一)上開犯罪事實，業據被告於警詢時供稱：99年7 月7 日10時
    10分許，該大樓管理組長祝鳳陵來向伊抱怨伊安養中心之消
    防安檢完後，使他們大樓灑水端子漏水，但之前伊等消防安
    檢人員說不是伊等的責任，祝鳳陵執意要伊等賠償損失，因
    為祝鳳陵在大廳喧嚷，伊考慮到大廳出入人多，請祝鳳陵到
    伊辦公室談，伊有用胸膛去推他，在辦公室內雙方有爭執責
    任歸屬，談完雙方不歡而散，伊即開門請祝鳳陵離開等語（
    見偵1 卷第2 至3 頁），於本院供稱：伊為上址安泰安養中
    心負責人，99年7 月7 日9 時25分許，該大樓管理組長祝鳳
    陵告訴人至安養中心，找會計談要求伊等賠償該大樓12樓消
    防管線破損之費用，他出去又折回來，伊不想在公司門面及
    員工面前爭吵，伊向告訴人表示進辦公室談，但他不進去，
    在伊2 人爭執中，伊以胸膛將告訴人推進辦公室，伊與告訴
    人在辦公室內爭執中有拉扯，造成告訴人手臂傷勢等語（見
    本院易字卷第104 至107 、49頁），坦承有以其胸膛將告訴
    人強行推進其辦公室內，與告訴人在其辦公室內發生口角爭
    執及肢體衝突。而證人即告訴人祝鳳陵於警詢時證稱：伊於
    99年7 月7 日9 時25分許，由三民區○○○路268 號1 樓搭
    電梯至4 樓安泰安養中心，與該中心之會計談消防設施問題
    ，談完離開要搭電梯下樓時，就被該安養中心之院長吳尚訓
    叫進入安養中心大廳，進入大廳後，吳尚訓對伊大吼大叫，
    不經伊同意就架住伊脖子，硬拖伊進入他私人辦公室，進入
    辦公室後，吳尚訓仍舊不罷手，持續徒手毆打伊頭部，之後
    伊請吳尚訓讓伊出去辦公室，但吳尚訓都不讓伊離開，伊有
    告訴吳尚訓他的行為已經妨害伊的自由，但吳尚訓都不聽，
    並隨手拿了1 支尖銳鐵器，對著伊的臉揮舞說「以後再來收
    管理費試試看」，伊就說先放伊出去再說，經過20至30分鐘
    許，他才開門，伊立刻跑出門外，搭電梯下樓至管理室報案
    等語（見偵1 卷第4 至5 頁），於偵查中證稱：伊與會計講
    完後離開要搭電梯時，被告把伊叫回來，伊從玻璃門進入安
    養中心大廳內，被告說這是他的辦公室，不是伊說來就來，
    說走就走，後來他用身體往伊身上靠，並用他的身體推伊到
    他的辦公室門口，後來門撞開了，他就把伊推進去並把門關
    起來，當時房間內只有伊2 人在，伊要開門出去，他就用手
    抓住伊，並徒手打伊的後腦杓和脖子部分幾下，他打完後伊
    想出去，他還不讓伊離開那間小辦公室，伊跟他說管理員知
    道伊幾點上來，要他趕快放伊出去，不然會有妨害自由的問
    題，後來他就拿類似伊庭呈照片中之錐子在伊面前和胸前筆
    劃，說「你以後再來收管理費試看看，我會讓你好看」等語
    ，伊聽了以後會害怕，就不敢講話，後來伊一直要他開門，
    他才開門放伊出去等語（見偵1 卷第22至25頁），及於本院
    證稱：當天伊跟會計講完後離開，被告突然叫住伊，於是伊
    回頭，他問伊什麼事，伊說消防管線的事情請他處理，他不
    高興於是大吼大叫，之後伊要離開，被告用身體擋住伊，不
    讓伊離開，被告用他的身體逼伊進房間，伊看他要打人的樣
    子，伊說讓伊離開，這邊有監視器，快到房間時，伊背對著
    門，被告用雙手抓伊的後腦門將門撞開，推伊進房間，伊沒
    有同意進辦公室的房間；被告先抓伊後腦杓撞開門並將伊推
    入房間後把門帶上，伊要開門，被告徒手打伊後腦、脖子，
    伊門打不開，被告徒手抓伊左手將伊轉回房間，伊在房間內
    待約20多分鐘，被告打伊，並拿錐子在伊面前晃說管理費的
    事，並說「你以後再收管理費試試看，我會讓你好看」，還
    說伊等大樓的委員會都亂七八糟等語（見本院易字卷第17至
    19、21、22頁），對於遭被告自安養中心大廳強行推入辦公
    室，並在辦公室內遭被告徒手毆打、恐嚇危害安全之過程證
    述綦詳，證人即安泰安養中心助理白子薇於警詢及偵查中證
    稱：案發當時告訴人來安養中心找會計談消防管線問題，伊
    沒看到告訴人與被告進入院長辦公室之過程，伊有聽到他們
    2 人爭執的聲音，聲音很大但內容伊不清楚等語（見偵1卷
    第25頁），亦證述被告與告訴人在案發當時在辦公室內有發
    生口角爭執，並有案發當時安泰安養中心之監視錄影光碟1
    片、光碟翻拍之照片6 張、臺灣高雄地方法院檢察署檢察事
    務官之勘驗報告1 份、財團法人天主教聖功醫院診斷證明書
    1 紙及急診病歷1 份在卷為憑（見偵1 卷第14頁、臺灣高雄
    地方法院檢察署99年度調偵字第1521號偵查卷《下稱偵2 卷
    》第7 至10頁、偵1 卷第30至32頁），堪以認定。
  (二)被告雖辯稱伊未動手毆打告訴人云云，辯護人亦辯稱診斷證
    明書無法證明告訴人之傷勢是被告造成云云。然查，被告上
    開傷害犯行，業據證人即告訴人祝鳳陵於警詢、偵查及本院
    證述綦詳，並有財團法人天主教聖功醫院診斷證明書1 紙、
    急診病歷1 份及該院100 年2 月21日聖功醫字第1000000038
    號函檢送病患祝鳳陵於99年7 月7 日至該院急診就醫時之傷
    勢照片2 張在卷為憑（見偵1 卷第30至32頁、本院易字卷第
    59、38頁），告訴人指訴遭被告毆打後腦杓及頸部乙節，與
    診斷證明書所示告訴人受有後頸部瘀挫傷之傷害（下稱系爭
    傷害）情形相符。且由證人即為告訴人急診之醫師謝豐任於
    本院證稱：診斷書及病歷係伊記載，伊只能診斷出病患有傷
    ，但無法判斷是用拳頭還是其他物品造成，所以伊在病歷上
    只有寫病患自述被他人毆打，病患當時有輕微血腫，診斷書
    上伊寫「瘀青」，瘀青就是血腫的一種表現，伊無法判斷是
    人之手臂或拳頭所致，摩擦造成的傷痕與系爭傷痕不同，刮
    傷或摩擦造成是有規則性的，瘀青、鈍傷的傷痕是不規則的
    ，伊當時看到的傷痕是不規則；用拳頭毆打有可能是瘀、挫
    傷之成因之一，系爭傷害不像是用手指抓或用刮痧刮的等語
    （見本院易字卷第65至69頁），已證述以拳頭毆打可能會造
    成告訴人所受之傷害，排除手指抓傷或刮痧造成系爭傷害之
    可能性。再由證人即案發當日到場處理之警員陳志全於本院
    證述：當事人若說有受傷或身體不舒服，伊一定會幫他叫11
    9 等語（見本院易字卷第44頁），佐以卷附安泰安養中心監
    視錄影畫面所示告訴人遭被告推進其辦公室之時間為99年7
    月7 日10時14分28至35秒（見偵1 卷第14頁），對照告訴人
    於本院證稱：伊在房間內待約20多分鐘，照片上顯示的時間
    比實際時間快約10分鐘左右等語（見本院易字卷第22、23頁
    ），及證人即警員陳志全提出於本院之高雄市政府警察局三
    民第二分局受理各類案件紀錄表記載報案時間為99年7 月7
    日上午10時38分（見本院易字卷第52頁），卷內急診病歷記
    載，告訴人係於99年7 月7 日11時0 分許由救護車送至聖功
    醫院急診（見偵1 卷第31頁），時間緊接連續，且無證據證
    明告訴人在當日上午11時許到達聖功醫院急診前，另有其他
    原因造成其身體傷害之情事，堪認告訴人之指訴與事實相符
    。又由證人祝鳳陵於本院證稱：伊門打不開，被告徒手抓伊
    左手將伊轉回房間等語（見本院易字卷第21頁），而被告於
    本院亦坦承告訴人手臂傷勢部分，係伊與告訴人發生拉扯時
    造成等語（見本院易字卷第49頁），堪認被告拉扯告訴人左
    手臂之行為係為阻止告訴人行使離去現場之權利，應為接續
    前揭強制行為之強暴手段，告訴人左手臂所手之瘀傷，為強
    暴行為之當然結果。惟被告徒手毆打告訴人後腦杓及頸部之
    舉動，與阻止告訴人離開現場並無關聯，應認被告係另基於
    傷害之犯意毆打告訴人。
  (三)再者，被告及辯護人雖以當時被告與告訴人不是在爭執管理
    費，是爭執12樓消防管線的問題，且警員並未在被告之辦公
    室內看到錐子等情，辯稱被告未對告訴人說「再來收管理費
    就讓你好看」云云。惟查：
  1.證人祝鳳陵於警詢時證稱：伊請被告讓伊出去辦公室，但被
    告不讓伊離開，伊有告訴被告他這樣的行為已經妨害伊的自
    由了，但被告不聽，並且隨手拿了1 支尖銳的鐵器，對著伊
    的臉揮舞說「以後再來收管理費試試看」，伊就說先放伊出
    去再說，約過了20至30分鐘許，他才開門等語（見偵1 卷第
    4 頁背面），於偵查中證稱：被告拿類似伊庭呈照片中之錐
    子，在伊面前和胸前比劃，說「你以後再來收管理費試看看
    ，我會讓你好看」，伊聽了會害怕，後來伊就不敢講話，後
    來伊一直要他開門，他才開門讓伊出去等語（見偵1 卷第23
    頁），並提出類似兇器之錐子照片1 張為佐（見偵1 卷第29
    頁），於本院作證時證稱：被告拿錐子在伊面前晃說管理費
    的事情，並說「你以後再收管理費試試看，我會讓你好看」
    ，還說伊大樓的委員會都亂七八糟等語（見本院易字卷第22
    頁），對於被告恐嚇告訴人之言詞內容及過程，證詞大致相
    符。
  2.又證人祝鳳陵於本院證稱：大約6 、7 月中旬，管委會寄存
    證信函催繳被告積欠的10幾萬元管理費，後來還聲請強制執
    行，被告因而心生不滿等語（見本院易字卷第21頁），而被
    告於本院亦供稱：伊說「你不要老是這樣來收我管理費」，
    不是說再來收就讓你好看等語（見本院易字卷第107 至108
    頁），可知案發時被告在其辦公室內確有向告訴人提及管理
    費之事，而證人白子薇於偵查時證稱：伊有聽到被告與告訴
    人在辦公室內爭執的聲音，聲音很大但內容伊不清楚等語（
    見偵1 卷第25頁），佐以被告強行將告訴人推擠進其辦公室
    之舉動並非平和理性，告訴人指訴被告在爭執中口出言恫嚇
    ，應屬實在。
  3.再由證人即承辦員警熊端偉於本院證稱：案發當日伊在派出
    所內擔任備勤，第一時間巡邏警組過去之後，有將2 人的狀
    況告訴伊，伊有到醫院去問祝鳳陵的傷勢，祝鳳陵有跟伊說
    吳尚訓有拿東西恐嚇他等語（見本院易字卷第79至80頁），
    可知告訴人於案發後當日即向警員表示遭被告持物品恐嚇，
    告訴人案發當天所述應是即時反應其經歷之過程。雖警員熊
    端偉事後至「安泰安養中心」未發現告訴人指訴之物品，惟
    警員熊端偉進入被告之私人辦公室，並未執行搜索之強制處
    分，僅就其目視所及之空間察看，未動手打開被告辦公室之
    抽屜、櫃子；且警員熊端偉係先去醫院探視告訴人後，再前
    往「安泰安養中心」，其到達時被告並未在場，係由該安養
    中心員工聯絡被告到場等情，業據證人熊端偉於本院證述在
    卷（見本院易字卷第80至84頁），則警員熊端偉事後到達「
    安泰安養中心」時，既未執行搜索，且距離案發已有一段時
    間，被告又已離開現場嗣經通知後返回，不能以此情形認定
    告訴人之指訴不實，即尚難僅以警員未在「安泰安養中心」
    查獲錐子乙節，為有利於被告之認定。
  (四)從而，被告所辯不足採信，本件事證明確，被告強制、傷害
    、恐嚇危害安全之犯行均堪認定，應依法論科。
三、核被告以雙手環抱告訴人，並以身體推擠告訴人之方式將告
    訴人推進其辦公室內，並拉扯告訴人手臂阻止告訴人離開辦
    公室之行為，係犯刑法第304 條之強制罪；被告徒手毆打告
    訴人後腦杓及頸部之行為，係犯同法第277 條第1 項之傷害
    罪；被告手持錐子在告訴人面前及胸前比劃，並對告訴人恫
    稱「你以後再收管理費試試看，我會讓你好看！」等語之行
    為，係犯刑法第305 條恐嚇危害安全罪。按刑法第304 條之
    罪，原以強暴、脅迫為構成要件，其因而致普通傷害，乃強
    暴、脅迫當然之結果，除另有傷害故意外，仍祇成立該項之
    罪，無同法第277 條第1 項之適用，有最高法院30年上字第
    3701號判例（89台上780 判決）可資參照。被告基於同一妨
    害告訴人離開現場之犯意，於密切接近之時、地接續將告訴
    人推擠進其辦公室內，並在其辦公室內為阻止告訴人離開，
    徒手拉扯告訴人左手臂之行為，係以一行為侵害同一法益，
    為接續犯。又被告拉扯告訴人左手臂，以阻止告訴人開門離
    去，造成告訴人左手前臂瘀傷部分，應屬強制罪之當然結果
    ，不另論罪。被告所犯上開3 罪間，犯意各別，行為互殊，
    應予分論併罰。爰審酌被告身為安泰安養中心負責人，對於
    該安養中心與大樓管理委員會間之爭執，不思理性溝通，僅
    因細故即濫用暴力，以身體推擠及拉扯告訴人之方式，妨害
    告訴人行使離開現場之權利，徒手毆打告訴人成傷，並對告
    訴人為恐嚇危害安全行為，侵害告訴人之自由及身體法益，
    於偵查中及本院審理時復設詞狡辯，否認毆打、恐嚇告訴人
    ，迄未與告訴人達成和解，犯罪後態度欠佳，本應予重懲；
    惟念其前未曾有故意犯罪之前科紀錄，素行尚可，有臺灣高
    等法院被告前案紀錄表1 份在卷可稽，及已就強制部分當庭
    向告訴人表達歉意（見本院易字卷第11 1頁），且告訴人所
    受傷勢幸非過於嚴重等一切情狀，分別量處如主文所示之刑
    ，並參酌本案情節及被告經濟狀況，諭知以新臺幣1000元折
    算1 日之易科罰金折算標準，並就宣告拘役刑部分定其應執
    行刑。
四、至於被告用以恐嚇告訴人所用之錐子1 支並未扣案，雖為被
    告犯罪所用之物，但因無證據證明為被告所有，且非違禁物
    ，為避免執行之困難，爰不予宣告沒收。
據上論斷，應依刑事訴訟法第299 條第1 項前段，刑法第277 條
第1 項、第304 條、第305 條、第41條第1 項前段、第51條第6
款、第10款，刑法施行法第1 條之1 ，判決如主文。
本案經檢察官魏豪勇到庭執行職務。
中    華    民    國   100    年    4     月    15    日
                  刑事第六庭    法  官  曾鈴
以上正本證明與原本無異。
如不服本判決應於收受送達後10日內向本院提出上訴書狀，並應
敘述具體理由；如未敘述上訴理由者，應於上訴期間屆滿後20日
內向本院補提理由書（均須按他造當事人之人數附繕本）「切勿
逕送上級法院」。
中    華    民    國   100    年    4     月    20    日
                                書記官  李月君
附錄本判決論罪科刑法條：
中華民國刑法第277條第1項（普通傷害罪）
傷害人之身體或健康者，處 3 年以下有期徒刑、拘役或 1 千元
以下罰金。
中華民國刑法第304 條（強制罪）
以強暴、脅迫使人行無義務之事或妨害人行使權利者，處3 年以
下有期徒刑、拘役或3 百元以下罰金。
前項之未遂犯罰之。
中華民國刑法第305條（恐嚇危害安全罪）
以加害生命、身體、自由、名譽、財產之事，恐嚇他人致生危害
於安全者，處2 年以下有期徒刑、拘役或3 百元以下罰金。